

## Arturo Castillo

Ingeniero en desarrollo y gestión de software

castillo.arturo93@hotmail.com

8116069640

García, Nuevo León

arturojcastilloz.vercel.app/

linkedin.com/in/arturojcastilloz

github.com/ArturoJCastilloZ

Ingeniero en desarrollo y gestión de software con experiencia en diversos lenguajes, frameworks y librerías. Mi mayor fortaleza radica en el ecosistema de Angular, utilizando TypeScript, NgZorro y NgRx; así mismo, he decidido complementar mis habilidades explorando el desarrollo backend con Python. Por ahora mi nivel de experiencia en Python es básica, pero mi entusiasmo por mejorar es enorme, y estoy comprometido a dominarlo para ampliar mis capacidades como full-stack.

#### **EXPERIENCIA**

### **Desarrollador .NET Full Stack** Skye Group / BCD Travel

05/2023 - Presente

- Logros/Funciones
- Desarrollo de aplicación web nivel LATAM en Angular Typescript
- Ajustes varios en API's ya creadas en .NET

### Desarrollador web

Consiss / PCEL

07/2022 - 02/2023

- Logros/Funciones
- Creación y actualización de ETL's en Python
- Participación en el nuevo diseño de PCEL.com

# **Programador Jr** v09&Co.

04/2022 - 06/2022

- Logros/Funciones
- Cambios y ajustes para una mejor presentación de los websites

## Programador Jr

**TECSA Contact Center** 

02/2022 - 04/2022

- Logros/Funciones
- Creación de aplicaciones web con Laravel
- Modificaciones en aplicativos en producción
- Documentación del desarrollo

#### Practicante de desarrollo web

Triple i Soluciones

08/2021 - 12/2021

- Logros/Funciones
- Corrección de Bugs
- Modificaciones en el FrontEnd
- Apoyo al equipo QA testeando los cambios realizados

#### COMPETENCIAS

Angular NgRx TypeScript NgZorro

Python GitHub .NET

### **FORMACIÓN**

# Ing. en desarrollo y gestión de software

Universidad tecnológica de Santa Catarina

09/2020 - 04/2022

# T.S.U. en tecnologías de la información y comunicación

Universidad tecnológica de Santa Catarina

09/2017 - 08/2020

#### **INTERESES**

Angular NgRx Python Javascript

Typescript .NET GitHub